臺灣臺南地方法院刑事判決　
111年度簡上字第146號
上  訴  人
即  被  告  陳奕瑄


上列上訴人即被告因竊盜案件，不服本院111年度簡字第748號中
華民國111年4月14日第一審刑事簡易判決（聲請簡易判決處刑案
號：111年度偵字第4087號），提起上訴，本院管轄之第二審合
議庭判決如下：
    主  文
原判決撤銷。
陳奕瑄竊盜，累犯，處拘役參拾日，如易科罰金，以新臺幣壹仟
元折算壹日。
    事  實
一、陳奕瑄意圖為自己不法之所有，於民國111年1月13日14時40
    分許，前往位在臺南市○○區○○路0段000號之「寶富銀樓」，
    向店員李家豪佯稱欲購買白金戒指，再乘李家豪疏未注意之
    際，徒手竊取展示盤上之白金戒指1枚，得手後騎乘車牌號
    碼000-000號重型機車離去。並於同日15時許，至位在臺南
    市○○區○○路0段000號之「勝億珠寶」，將竊得之戒指賣與不
    知情之店員郭勝泰，得款新臺幣(下同)4,150元花用完畢。
    嗣經李家豪發現展示盤上之戒指短少，經調閱監視器錄影畫
    面，始查知上情。
二、案經李家豪訴由臺南市政府警察局第二分局報請臺灣臺南地
    方檢察署檢察官偵查後聲請簡易判決處刑。
    理  由
壹、證據能力部分：
　　本案據以認定事實之供述證據，公訴人及被告陳奕瑄於本院
    言詞辯論終結前均未爭執其證據能力，經審酌其作成並無違
    法、不當或顯不可信之情形，依刑事訴訟法第159條之5之規
    定，自有證據能力；至其他非供述證據部分，與本案事實具
    自然關聯性，且非公務員違背法定程序或經偽造、變造等須
    證據排除之情事所取得，依同法第158條之4規定反面解釋，
    亦具證據能力，先予敘明。
貳、實體部分：
一、上開竊盜事實，業據被告於警詢及本院審理中均坦承不諱，
    核與證人即告訴人李家豪、證人郭勝泰於警詢中所指訴及證
    述之情節相符，並有現場及監視器錄影畫面翻拍照片、車輛
    詳細資料報表在卷可資佐證(見警卷第27至35頁、第37頁)，
    堪認被告之自白確與事實相符。綜上，本案事證明確，被告
    上開犯行洵堪認定，應予論科。
二、論罪科刑暨撤銷改判之理由：
(一)核被告所為，係犯刑法第320條第1項之竊盜罪。被告曾於10
    8年間，因竊盜案件，經本院以108年度簡字第3017號刑事簡
    易判決判處有期徒刑4月，於109年8月21日執行完畢，有臺
    灣高等法院被告前案紀錄表附卷可按，其於有期徒刑執行完
    畢後5年內，故意再犯本件有期徒刑以上之竊盜罪，為累犯
    。且審酌被告未因前案徒刑執行完畢有所警惕，再為本案相
    同性質之犯罪，足顯被告對刑罰之反應力薄弱，復參酌被告
    本案犯罪情節，均無應量處最低法定刑，否則有違罪刑相當
    原則，暨有因無法適用刑法第59條酌量減輕其刑之規定，致
    其人身自由遭受過苛侵害之情形，是本件自仍有累犯加重其
    刑規定之適用，爰依刑法第47條第1項之規定加重其刑。
(二)撤銷改判之理由：
    原審以被告罪證明確，予以論罪科刑，固非無見。惟被告已與告訴人達成和解，並依和解條件賠償完畢，告訴人表明不再追究等情，有和解書、刑事撤回告訴狀附卷可參(見簡上卷第7至11頁)，是本案量刑基礎已有變更，且無再就此部分犯罪所得宣告沒收之必要(詳後述)，原審並未審酌此情，容有未洽，被告上訴意旨以其已與告訴人達成和解，請求從輕量刑等語(見簡上卷第49至50頁、第71頁)，為有理由，自應由本院予以撤銷改判。
(三)爰以行為人之責任為基礎，審酌被告不思以正當途徑獲取財
    物，恣意以竊取方式冀得不法財物，顯然欠缺尊重他人財產
    權之觀念；惟念被告於犯後坦承犯行，並與告訴人和解，賠
    償告訴人之損失，而獲原諒，堪認甚有悔意；兼衡告訴人所
    受之損失、被告犯罪之動機、目的、手段、家庭經濟狀況及
    智識程度等一切情狀，量處如主文所示之刑，並諭知易科罰
    金之折算標準，以資懲儆。
三、沒收部分：
    被告雖有事實欄所載之犯罪所得，然被告業與告訴人和解並
    賠償完畢，業如前述，被告實質上已不再保有犯罪利得，如
    再就上開犯罪所得宣告沒收、追徵，對被告而言顯有過苛之
    虞，爰依刑法第38條之2第2項規定，不予宣告沒收，附此敘
    明。
據上論斷，依刑事訴訟法第455條之1第1項、第3項、第369條第1
項前段、第364條、第299條第1項前段，判決如主文。
本案經檢察官蘇烱峯聲請簡易判決處刑，檢察官黃榮加到庭執行
職務。
中　　華　　民　　國　　111 　年　　10　　月　　25　　日
                  刑事第六庭  審判長法　官　鍾邦久
　　                                法  官　黃琴媛
　　                                法  官　孫淑玉
以上正本證明與原本無異。
不得上訴。
                                    書記官　洪千棻
中　　華　　民　　國　　111 　年　　10　　月　　26　　日
附錄本案論罪科刑法條：
中華民國刑法第320條
意圖為自己或第三人不法之所有，而竊取他人之動產者，為竊盜
罪，處5年以下有期徒刑、拘役或50萬元以下罰金。
意圖為自己或第三人不法之利益，而竊佔他人之不動產者，依前
項之規定處斷。
前二項之未遂犯罰之。